【裁判字號】    89,家訴,104
【裁判日期】    891229
【裁判案由】    否認子女
【裁判全文】
臺灣板橋地方法院民事判決  八十九年家訴字第一○四號
    原      告    甲○○
                          送達.
    被      告    陳婉綾  住同.
    兼      右
    法定代理人    乙○○  住台北縣三重市○○○路八巷一弄十九號四樓
右當事人間否認子女事件，本院判決如左：
    主      文
確認被告陳婉綾非被告乙○○與原告甲○○所生之婚生女。
訴訟費用由被告負擔。
    事      實
甲、原告方面：
一、聲明：如主文所示。
二、陳述：原告與被告乙○○本係夫妻關係，嗣因雙方意見不合於民國八十八年四月
    二十一日協議離婚，原告並於八十八年十月十三日產下一女即被告陳婉綾，然被
    告陳婉綾依法雖推定為原告之婚生子女，實則原告自民國八十三年五月間起，即
    未與被告乙○○有任何同居（含受胎在內）關係存在，被告陳婉綾實為原告與訴
    外人李文雄所生。原告自知悉被告陳婉綾出生之日起，迄今未逾一年，爰提起本
    件否認子女訴訟，請求確認被告陳婉綾非被告乙○○與原告所生之婚生子女。
三、證據：提出出生證明書、離婚協議書、戶籍謄本各一件為證，並聲請本院依職權
    函請法務部調查局為親子血緣鑑定。
乙、被告方面：
一、聲明：同意原告之請求。
二、陳述：被告陳婉綾確非被告乙○○與原告所生之女，對原告所講之事實被告無意
    見。
    理      由
一、按關於認諾及訴訟上自認或不爭執事實之效力，於第五百八十九條否認子女之訴
    ，不適用之，民事訴訟法第五百九十四條定有明文。本件被告乙○○於言詞辯論
    期日同意原告之請求並就原告主張之事實為不爭執，揆諸首揭法條之說明，自不
    發生被告認諾或不爭執事實之效力，合先敘明。
二、經查原告主張其與被告乙○○本係夫妻關係，嗣於八十八年四月二十一日協議離
    婚，原告並於同年十月十三日產下一女即被告陳婉綾等情，業據其提出相符之戶
    籍謄本、離婚協議書、出生證明書為憑，而原告與被告乙○○於八十三年五月間
    起即未曾再同居，被告陳婉綾應非被告乙○○自原告受胎所生乙節，並據本院依
    原告聲請函請法務部調查局就兩造間血緣關係為鑑定之結果通知覆稱，依據遺傳
    法則，被告陳婉綾之ＤＮＡ  ＳＴＲ式ＦＧＡ、ＴＨ０１、ＣＳＦ１ＰＯ、Ｄ２
    １Ｓ１１型別與被告乙○○之各項相對應之型別均矛盾，故認被告乙○○不可能
    為被告陳婉綾之生父，即二者間並無血緣關係之事實，此亦有法務部調查局（８
    ９）陸（四）字第八九○七七七七四號鑑定通知書附卷可參，足認原告主張被告
    陳婉綾非其與被告乙○○所生之婚生子女，要屬真實，堪以採信。
三、按妻之受胎，係在婚姻關係存續中者，推定其所生子女為婚生子女。前項推定，
    如夫妻之一方能證明妻非自夫受始者，得提起否認之訴。但應於知悉子女出生之
    日起，一年內為之，民法第一千零六十三條定有明文。經查本件原告既係於八十
    八年十月十三日產下被告陳婉綾，依被告陳婉綾出生日回溯第一百八十一日起至
    第三百零二日止為受胎期間，受胎期間係在原告與被告乙○○婚姻關係存續中，
    依法雖即應推定被告陳婉綾為原告與被告乙○○所生之婚生子女，然原告主張其
    與被告乙○○於八十三年五月間起即未曾有何同居之事實，參以法務部調查局鑑
    定被告陳婉綾與被告乙○○二者間並無血緣關係之結果，被告陳婉綾實非原告自
    被告乙○○受胎所生，已如前述。而原告於八十九年八月八日提起本件否認之訴
    （有卷附起訴狀可稽）既係於知悉子女即被告陳婉綾出生日八十八年十月十三日
    起一年內為之，是認，原告提起本件否認子女之訴，於法洵屬有據，應予准許。
四、據上論結，本件原告之訴為有理由，並依民事訴訟法第八十五條第一項前段、第
    七十八條，判決如主文。
中      華      民      國    八十九    年      十二    月    二十九    日
                                          臺灣板橋地方法院家事法庭
~B法  官  楊志勇
右為正本係照原本作成。
如不服本判決應於送達後廿日內向本院提出上訴狀。
中      華      民      國    八十九    年      十二      月  二十九    日
~B書記官  李淑貞


司法院資訊處製作；財團法人民間司法改革基金會備份。
